【裁判字號】    90,易,2216
【裁判日期】    901017
【裁判案由】    傷害
【裁判全文】
臺灣臺中地方法院刑事判決                          九十年度易字第二二一六號
    公  訴  人  台灣台中地方法院檢察署檢察官
    被      告  甲○○
    選任辯護人  袁烈輝律師
    被      告  乙○○
                丙○○
                丁○○
                戊○○
                己○○○
右列被告因傷害案件，經檢察官提起公訴（九十年度偵字第一○一○五號、第七一八
九號），本院判決如左：
    主  文
甲○○傷害人之身體，處拘役肆拾日，如易科罰金，以參佰元折算壹日。
乙○○、丙○○、丁○○、戊○○、己○○○共同傷害人之身體，均處拘役貳拾日，
如易科罰金，均以參佰元折算壹日。
    事  實
一、緣甲○○與戊○○之前妻間有債務糾紛，於民國（下同）八十九年十二月二十五
    日二十時許，在戊○○台中縣豐原市○○路七九九巷三六號住處前，適見戊○○
    前妻所使用之機車停放在該處，乃欲與之商討還款事宜，不料竟與戊○○發生口
    角爭執，甲○○一時氣憤，竟基於傷害之犯意，即出手毆打戊○○臉部，戊○○
    不甘受辱，亦基於傷害之犯意，出手毆打甲○○，二人進而互毆，戊○○之父母
    丁○○、己○○○及其弟妹乙○○、丙○○，自屋內聞聲出來勸架，均基於與戊○○傷害犯意之聯絡，進而紛紛參與互毆行為，因致甲○○受有第五、六頸椎半
    脫位、頭部多處瘀腫、胸部挫傷、腦震盪、四肢多處瘀腫，戊○○受有左側臉部
    、右側第五手指、左側第一手指及腹部挫傷，乙○○受有左手、左膝、左側腹部
    、右手部挫傷，己○○○受有左肘肌腱炎、下背痛等之傷害。
二、案經甲○○、戊○○、己○○○、乙○○訴由台中縣警察局豐原分局報告臺灣臺
    中地方法院檢察署檢察官偵查起訴。
    理  由
一、訊據被告甲○○、戊○○、丁○○、己○○○、乙○○、丙○○均矢口否認有右
    揭傷害犯行，被告甲○○辯稱：伊未打人，是被告戊○○、丁○○、己○○○、
    乙○○、丙○○五人聯手打伊云云；被告戊○○辯稱：是被告甲○○先動手打人
    ，伊被家人拉住，並未毆打甲○○云云；被告丁○○、己○○○、乙○○、丙○○則均辯稱：伊等見被告甲○○動手打被告戊○○，伊等就上前拉開被告甲○○
    及戊○○，並未打被告甲○○云云。然查：右揭犯罪事實，業據被告甲○○、戊○○、丁○○、己○○○、乙○○、丙○○相互指訴甚詳，且被告甲○○於偵查
    中亦曾坦承：伊當時有咬被告乙○○的手（見偵查卷第十頁背面）等語；又證人
    陳乙文即被告甲○○之女於本院審理時證稱：當日伊與伊母親甲○○開車出去，
    剛好看到被告戊○○的機車停放門口，甲○○說要下車去向被告戊○○要錢，叫
    伊在車上等，不到一分鐘，就聽到甲○○在叫，伊趕快下車去看，看到被告乙○○從身後抱著甲○○，並捉住甲○○的手，被告己○○○用手打甲○○的臉，戊○○是拿東西打，什麼東西沒看清楚，被告丙○○則是用腳踢（見本院九十年八
    月二十日訊問筆錄）等語；此外，復有被告甲○○行政院衛生署豐原醫院診斷證
    明書、長庚紀念醫院診斷證明書、被告己○○○、乙○○行政院衛生署豐原醫院
    診斷證明書、被告戊○○杏豐醫院診斷書各乙紙在卷可資佐證，足見被告等上開
    所辯，無非卸責之詞，均不足採信，被告等犯行均堪予認定，應予依法論科。
二、核被告甲○○、戊○○、丁○○、己○○○、乙○○、丙○○所為，均係犯刑法
    第二百七十七條第一項之普通傷害罪。被告戊○○、丁○○、己○○○、乙○○
    、丙○○五人間，有犯意之聯絡及行為之分擔，均為共同正犯。被告甲○○以一
    傷害行為而使被告戊○○、己○○○、乙○○受有傷害，為同種想像競合犯，應
    依刑法第五十五條之規定，從一重之普通傷害罪處斷。爰審酌被告甲○○與被告
    戊○○間不思和平處理紛紛，僅因債務問題，即暴力相向，被告甲○○見被告丁○○等人勸架，猶不知克制自己行為，反進而與被告丁○○、己○○○、乙○○
    、丙○○等發生暴力衝突，暨渠等犯罪之動機、手段、被告等所受之傷害，及犯
    罪後均未能坦承犯行，顯無悔意等一切情狀，分別量處如主文所示之刑，並均諭
    知易科罰金之折算標準，以示懲儆。
據上論斷，應依刑事訴訟法第二百九十九條第一項前段，刑法第二十八條、第二百七
十七條第一項、第五十五條、第四十一條第一項前段，罰金罰鍰提高標準條例第一條
前段、第二條，判決如主文。
中      華      民      國      九十      年      十      月    十七    日
                                台灣台中地方法院刑事第六庭
                                    法  官  劉  麗  瑛
右正本證明與原本無異。
如不服本判決，應於送達後十日內向本院提出上訴狀 （須附繕本） ，上訴於台灣高等
法院台中分院。
                                    書記官
中      華      民      國      九十      年      十      月    十七    日
附錄論罪科刑法條
刑法第二百七十七條第一項
傷害人之身體或健康者，處三年以下有期徒刑、拘役或一千元以下罰金。


司法院資訊處製作；財團法人民間司法改革基金會備份。
